# 无偿接受国资委划转债权

提问人：lene011 时间：2022-04-27 19:59:08
请教陈版主，我公司接受国资委无偿划转国资委对A公司债权 5000 万元，国资委目的让我公司对A公司提起诉讼，让A公司走进破产程序。问题（ 1 ）这种情况下，我公司应如何进行账务处理，是否全额确认A公司债权及资本公积，A公司进入破产程序后，不确定其清偿率。（ 2 ）若国资委没有明确下文，让我公司作为资本金投入处理，我公司可否待清偿结束后，作为收到政府补助，确认为当期损益？

回答人：chenyiwei
1 、理论上对于接受划入的债权，应按其划入日的公允价值入账，并贷记资本公积。如果确实无法合理确定清偿率的，则可以暂不入账（表外核算），待最终清偿后，按获得清偿的金额贷记资本公积。
2 、国资委划入债权是基于其作为你公司股东的身份，因此作为政府补助计入损益是不恰当的。